臺灣高雄地方法院民事判決　　　　　　110年度雄簡字第382號
原　　　告　郭銀芝　
被　　　告　簡琦松　
上列當事人間損害賠償事件，上列當事人間損害賠償事件，原告
提起刑事附帶民事訴訟，經本院刑事庭移送前來（109 年度交簡
附民字第250 號），本院民國110 年7 月26日辯論終結，判決如
下：
    主      文
被告給付原告新臺幣48,727元及自民國109 年11月19日起至清償
日止按年息百分之5 計算之利息。
原告其餘之訴駁回。
本判決第1 項得假執行。但被告以新臺幣16,242元為原告預供擔
保後得免為假執行。
原告其餘假執行之聲請駁回。
    事實及理由
一、原告主張：被告於民國109 年2 月19日7 時55分許，駕駛車
    輛沿高雄市苓雅區四維一路由東往西方向行駛至福安路口時
    欲右轉進入福安路，未禮讓騎乘機車之直行被告車先行，故
    兩車發生碰撞，致原告受有右上臂挫傷、下背及右臀挫傷等
    傷害。因此支出醫療費用新臺幣( 下同) 42,510元，由家人
    照顧，應賠償看護費104,160 元、工作損失190,400 元、慰
    撫金500,000 元，且原告而因此照顧原告致失去工作，故請
    求勞動能力減損233,100 元。爰依侵權行為法律關係提起本
    件訴訟。並聲明：㈠被告應給付原告1,136,170 元及自起訴
    狀繕本送達翌日起至清償日止按年息百分之5 計算之利息；
    ㈡願供擔保假執行。
二、被告則以：事故發生時原告亦有未注意行車狀況與有過失，
    對於精神科、心臟科醫療費用爭執，其他醫療費不爭執因本
    件事故造成。看護費、工作損失及勞動能力減損均爭執，交
    通費認以大眾交通工具計算即可，強制險已理賠11,010元等
    詞置辯。並聲明：㈠原告之訴駁回；㈡願供擔保免為假執行
    。
三、兩造不爭執事項：被告於109 年2 月19日7 時55分許駕駛車
    輛沿高雄市苓雅區四維一路由東往西方向行駛與福安路口時
    ，未禮讓直行車輛即右轉進入福安路，適有原告騎乘車輛沿
    四維一路由東往西方向行駛至該路口，兩車發生碰撞，原告
    受有右上臂挫傷、下背及右臀挫傷等傷害。
四、兩造爭執事項
  ㈠原告就系爭事故發生是否與有過失? 如是，過失比例若干?
  ㈡原告請求之金額若干有理由?
五、得心證之理由
  ㈠原告就系爭事故發生是否與有過失? 如是，過失比例若干?
  ⒈按轉彎車應讓直行車先行，道路交通安全規則第102 條第1
    項第7 款定有明文。原告主張被告右轉彎未禮讓直行之原告
    先行肇致事故發生等情，業據被告在本院109 年度交簡字第
    3083號刑事案件審理中所不爭執，故堪信原告主張被告過失
    肇致事故發生為真實。
  ⒉被告雖辯稱原告未注意車前狀況，然依照道路交通事故現場
    圖所示，被告行駛在原告左側欲右轉，本應係被告注意來車
    禮讓直行之原告，直行之原告固負有注意車前狀況之義務，
    然此係指其前方路況及車況，非同向左側之車輛，是以被告
    自無從分心注意左側車輛之行車動向，對此不負有注意義務
    。故被告辯稱原告與有過失，應無可採。
  ㈡原告請求之金額若干有理由?
  ⒈按因故意或過失，不法侵害他人之權利者，負損害賠償責任
    ，民法第184 條第1 項前段定有明文。次按汽車、機車或其
    他非依軌道行駛之動力車輛，在使用中加損害於他人者，駕
    駛人應賠償因此所生之損害；不法侵害他人之身體或健康者
    ，對於被害人因此喪失或減少勞動能力或增加生活上之需要
    時，應負損害賠償責任；不法侵害他人之身體、健康者，被
    害人雖非財產上之損害，亦得請求賠償相當之金額。民法第
    191 條之2 本文、第193 條第1 項、第195 條第1 項前段亦
    分別定有明文。被告過失肇致本件事故發生，應負賠償責任
    ，茲就各項請求分述如下：
  ①醫療費用：被告對有醫療費用收據部分不爭執，僅就心臟科
    、精神科醫療費用，及診斷證明書無記載挫傷部分有爭執等
    語( 見本院卷第82頁) ，原告雖主張係因血壓高恐慌就診等
    語，惟高血壓屬於內科疾患，依常情應與交通事故無關，且
    原告就此部分之主張未提出客觀事證以實其說，是以有醫療
    院所出具收據之金額應扣除被告爭執之心臟科、精神科費用
    即870 元；又原告雖提出市立中醫醫院收據，但未提出診斷
    證明書證明與事故相關，收據科別又記載為內科，故此部分
    共660 元應扣除。另原告提出之收據中有多數診斷證明書費
    用、拷貝費等，然證明所受傷害提出診斷證明書即可，無支
    付拷貝費之必要( 即109 年5 月11日200 元、109 年10月30
    日1,000 元、109 年11月5 日700 元、109 年11月9 日200
    元共2,100 元) ，復核對原告提出之診斷證明書份數、日期
    ，就收據臚列但實際上未提出之診斷證明書費用( 109 年2
    月19日50元、109 年4 月13日150 元、109 年6 月4 日260
    元、109 年6 月26日150 元、109 年7 月22日超過1 份之證
    明書267 元、109 年9 月7 日超過1 份診斷證明書費200 元
    共1,077 元) 均應予扣除。而原告所提出醫療費用收據單據
    計算金額41,820元扣除上開非必要費用後為37,113元。至其
    他醫療費用支出是否與本件事故相關，因被告自陳不爭執有
    相關性( 見本院卷第82頁) ，故不再審酌。另口罩費用非本
    件事故支出必要，縱該時因疫情公告應配戴口罩，亦屬每人
    日常生活所需，且無收據，不應准許。則原告請求醫療費用
    逾37,113元無理由。
  ②看護費：原告雖主張有看護必要，然依110 年3 月23日國軍
    高雄總醫院函覆原告可自理生活不需他人照顧( 見本院卷第
    39頁) ，是以原告此部分請求全無理由。
  ③交通費：原告雖請求被告賠償往返大同醫院、國軍高雄總醫
    院、健生外科診所、聯合醫院、辰品中醫、大和診所相當計
    程車費用之交通費，惟原告自陳大多係由家人接送等語( 見
    本院卷第82頁) ，且依原告所受之前開傷勢無看護必要，已
    如前述，足見原告可搭乘大眾交通工具。是自原告鳳山住家
    搭乘大眾交通工具至國軍高雄總醫院來回24元；至健生外科
    診所來回30元；至聯合醫院來回48元；至辰品中醫來回24元
    ；至大和診所僅需步行350 公尺，有網路地圖及路線規畫表
    可參( 見本院卷第85至95頁) ，原告請求大同醫院交通費部
    分因原告未提出至大同醫院就醫單據故不予計算) 。據此依
    上開請求有理由醫療費用之日數，計算應以搭乘公車或捷運
    等大眾交通工具所需交通費為5,904 元( 國軍高雄總醫院
    129 趟×24＝3,096 元；健生外科診所20趟×30＝600 元；
    聯合醫院3 趟×48＝144 元；辰品中醫86趟×24＝2,064 元
    ) ，逾此範圍無理由。
  ④工作損失：原告固請求工作損失，惟其自陳為家管未外出工
    作( 見本院卷第81頁) ，是以無因此不能工作致有薪資收入
    損失，故此部分請求礙難准許。
  ⑤慰撫金：原告因本件事故受有前開體傷，請求慰撫金有理由
    ，審酌事故發生過失情節、原告所受傷害非鉅，及兩造所得
    等一切情狀認原告請求慰撫金40,000元為適當，逾此範圍過
    高無理由。
  ⑥勞動能力減損：原告無看護必要，且其兒子工作與本件事故
    無關，請求勞動能力減損，微無足取。
  ⒉綜上所述，原告得請求被告賠償醫療費用37,113元、交通費
    5,904 元及慰撫金40,000元共83,017元，扣除原告已領取之
    強制險理賠34,290元( 見本院卷第101 至103 頁) 後為48,7
    27元。
六、從而，原告依侵權行為法律關係請求被告給付48,727元及自
    起訴狀繕本送達翌日即109 年11月19日起至清償日止按年息
    百分之5 計算之利息有理由，逾此範圍之請求無理由，應予
    駁回。
七、本件原告勝訴部分，係適用簡易訴訟程序所為被告敗訴之判
    決，依民事訴訟法第389 條第1 項第3 款之規定，應依職權
    宣告假執行。此部分雖經原告陳明願供擔保，聲請宣告假執
    行，惟其聲請不過係促請法院依職權發動，本院毋庸就其聲
    請為准駁之裁判，併依被告聲請為供擔保免為假執行之諭知
    。至於原告其餘假執行之聲請，因原告其餘之訴遭駁回而失
    所附麗，應併駁回之。
八、至兩造其餘之攻擊防禦方法及未經援用之證據，經本院斟酌
    後，認為均不足以影響本判決之結果，自無逐一詳予論駁之
    必要，併此敘明。
九、本院刑事庭依刑事訴訟法第504 條第1 項規定，裁定移送前
    來，依同條第2 項規定免繳納裁判費，其於本院審理期間，
    亦未滋生其他訴訟必要費用，並無訴訟費用負擔問題。
中    華    民    國   110    年    8     月    16    日
                  高雄簡易庭  法      官  楊詠惠
以上正本係照原本作成。
如不服本判決，應於送達後20日內，向本院提出上訴狀並表明上
訴理由，如於本判決宣示後送達前提起上訴者，應於判決送達後
20日內補提上訴理由書（須附繕本）。
中    華    民    國   110    年    8     月    16    日
                              書  記  官  蔡佩珊